Inventaris van het archief van het Ministerie van Binnenlandse Zaken, 1796-1813
Nationaal Archief, Den Haag
- REKWESTMEESTER, INTENDANT VAN BINNENLANDSE ZAKEN, 1811-1813, J.
  - Ingekomen antwoorden op circulaires van de Intendant., 1010-1214
    - Oproeping vondelingen van zestien jaar als pupillen van de Keizerlijke Garde, circulaire 30 juli 1812, nr. 3124 [oud nr. 149], 1175
    - Prijs en vervoer van graan, circulaire 8 aug. 1812, nr. 3225 [oud nr. 150], 1176
    - Vijfjarige vernieuwing van de maires, adjunct-maires en presidenten van kantons, circulaire 19 aug. 1812, nr. 3337 [oud nr. 151], 1177
    - Schulden van gemeenten vóór 1811, circulaire 27 aug. 1812, nr. 3443 [oud nr. 152], 1178
    - Bevolking, circulaire 16 sep. 1812, nr. 3664 [oud nr. 153], 1179
    - Opbrengst van het patentrecht, circulaire 21 sep. 1812, nr. 3721 [oud nr. 154], 1180
    - Staat van de oogst, 1812, circulaire 24 sep. 1812, nr. 3782 [oud nr. 155], 1181
    - Octrooien par abonnement, circulaires 29 sep. 1812, nr. 3832, 9 okt. 1812, nr. 3958, 6 nov. 1812, nr. 4263 [oud nr. 156], 1182
    - Uitstaande kapitalen en renten van gemeenten, circulaire 1 okt. 1812, nr. 3857 [oud nr. 157], 1183
    - Achterstand van gemeenten in de grondbelasting, circulaire 6 okt. 1812, nr. 3907 [oud nr. 158], 1184
    - Inlichtingen aangaande wol, circulaire 7 okt. 1812, nr. 3924 [oud nr. 159], 1185
    - Traktementen van gemeente-ontvangers, circulaire 16 okt. 1812, nr. 4055 [oud nr. 160], 1186
    - Premies tot aanmoediging van de landbouw, circulaire 17 okt. 1812, nr. 4063 [oud nr. 161], 1187
    - Opschorting van het decreet van 12 maart inzake branderijen, circulaire 21 okt. 1812, nr. 4112 [oud nr. 162], 1188
    - Lichting van 1811, circulaire 23 okt. 1812, nr. 4136 [oud nr. 163], 1189
    - Visserijen, circulaire 24 okt. 1812, nr. 4148 [oud nr. 164], 1190
    - Registers burgerlijke stand, circulaire 7 nov. 1812, nr. 4278 [oud nr. 165], 1191
    - Gelden geleend door gemeenten op effecten of obligaties betaalbaar aan toonder, circulaire 14 nov. 1812, nr. 4361 [oud nr. 166], 1192
    - Statistiek betreffende de nijverheid, circulaire 14 nov. 1812, nr. 4362 [oud nr. 167], 1193
    - Getal zinnelozen, circulaire 20 nov. 1812, nr. 4407 [oud nr. 168], 1194
    - Hulp- en voorzorgskassen, circulaire 25 nov. 1812, nr. 4465 [oud nr. 169], 1195
    - Chirurgijns- en apothekersweduwen, die het beroep van hun echtgenoten voortzetten, circulaire 1 dec. 1812, nr. 4520 [oud nr. 170], 1196
    - Handel van bakkerijen van Bordeaux en Marseille, circulaire 8 jan. 1813, nr. 82 [oud nr. 171], 1197
    - Riemen en boeken papier, circulaire 12 jan. 1813, nr. 182 [oud nr. 172], 1198
    - Doofstommen, circulaire 4 feb. 1813, nr. 438 [oud nr. 173], 1199
    - Cipiers en bewakers van gevangenissen, circulaire 5 feb. 1813, nr. 454 [oud nr. 174], 1200
    - Colleges en scholen voor middelbaar onderwijs, circulaire 6 feb. 1813, nr. 474 [oud nr. 75], 1201
    - Traktementen van onderwijzers en departementale commissies van het openbaar onderwijs, circulaire 6 mrt. 1813, nr. 819 [oud nr. 176a], 1202
    - Vier centimes facultatief te heffen voor het openbaar onderwijs, circulaire 30 juni 1813, nr. 2217 [oud nr. 176b], 1203
    - Staat van 20ieme der ontvangsten der gemeenten 1812-1813, circulaire 29 apr. 1813, nr. 1501 [oud nr. 177], 1204
    - Instelling van veeteelt-jury's, circulaire 19 mei 1813, nr. 1724 [oud nr. 178], 1205
    - Nationale Garde, circulaire 19 mei 1813, nr. 1725 [oud nr. 179], 1206
    - Veeartsenij-school, circulaire 19 mei 1813, nr. 1726 [oud nr. 180], 1207
    - Conscriptie van 1811-1812, circulaire 19 mei 1813, nr. 1727 [oud nr. 181], 1208
    - Gardes d'honneur, circulaire 28 mei 1813, nr. 1819 [oud nr. 182], 1209
    - Opbrengst van de oogst van voeder, circulaire 22 juli 1813, nr. 2461 [oud nr. 183], 1210
    - Onvoldoende sommen voor reserve-compagnies, circulaire 27 aug. 1813, nr. 2868 [oud nr. 185], 1211
    - Uitgaven voor zinnelozen, circulaire 31 aug. 1813, nr. 2909 [oud nr. 186], 1212
    - Verificatie van gemeenterekeningen vóór 1811, circulaire 10 sep. 1813, nr. 3016 [oud nr. 187], 1213
    - Regeling van de rekenplichtigheid van gemeenten vóór 1811-1812, circulaire 10 sep. 1813, nr. 3017 [oud nr. 188], 1214
  - Reglementen en ministeriële aanschrijvingen betrekking hebbende op voorgaande circulaires., 1811-1813; 1215; 1 portefeuille
  - Verschillende stukken., 1811-1813; 1216-1219; 4 portefeuilles
    - 1811 jan. 3 - 1813 nov. 13, met lijst, 1216
    - 1811 jan. 16 - dec. 29, met het opschrift 'Rien à faire', 1217
    - 1812 jan. 6 - dec. 31, met het opschrift 'Rien à faire', 1218
    - 1813 jan. 2 - nov. 10, met het opschrift 'Rien à faire', 1219
  - Uitgaande en ingekomen secrete brieven., 1811-1813; 1220-1221; 2 portefeuilles
    - 1811-1812 (hierbij minuut gewone uitgaande brieven: 1811 nr. 3403; 1812 nrs. 1272, 1280, 1737, 1861, 4330, 4386, 4387), 1220
    - 1813 (hierbij minuut uitgaande brieven: 1813 nrs. 2536, 2596; ingekomen brieven: 1813 nrs. 2816, 3556), 1221
  - Agenda's en indices., 1811-1813; 1222-1228
    - Agenda van uitgaande stukken, 1811 jan. 2 - dec. 23, 1222
    - Expeditieregisters, 1811 jan. 2 - 1813 nov. 17, 1223
    - Alfabetische lijst op de uitgaande stukken, 1812, 1224A
    - Alfabetische lijst op de uitgaande stukken, 1813, 1224B
      Enige losse katerns; aan 1813 ontbreekt K. blz. 225-260.
    - Lijst van circulaires, 1811-1813 (nrs. 1010-1214); met alfabetische generaal register van ingekomen stukken met aanwijzing naar de afdoening, 1224C; 1 deel
    - 1811 jan. 2 - dec. 31, 1225; 1 deel
    - 1812 jan. 2 - dec. 31, 1226; 1 deel
    - 1813 jan. 2 - nov. 26, 1227; 1 deel
    - Alfabetisch register van ingekomen stukken, januari - 18 juni 1812; met lijsten van ingekomen stukken van verschillende autoriteiten, 1812 - 1813, 1228; 1 portefeuille
  - 'Aperçu sur la Hollande, présenté Son Excellence le Ministre de l'Intérieur par Mr. D`Alphonse, maître des requétes au conseil d'Etat, Intendant de l'Intérieur en Hollande. Amsterdam. 28 Avril 1813'., 28 april 1813; 1229-1233
    - Volume I (groot folio), 1229
    - Volume II (groot folio), 1230
    - Volume II (groot folio) (vervolg), 1230A
    - Capita I en II, 1231; 1 portefeuille
    - Capita III, 1232; 2 portefeuilles
    - Capita III (vervolg), 1232A
    - Capita IV en VII, 1233; 1 portefeuille
  - Gedeponeerde stukken van mr baron d'Alphonse., 1795, 1804 - 1810; 1234-1235; 2 portefeuilles
    - Pièces concernant la Statistique du département de l'Indre, faite par Mr. D'Alphonse, 1795, 1234
    - Particuliere brieven ontvangen en geschreven door baron D'Alphonse, Préfet du département du Gard à Nismes, 1804 - 1810, 1235
  - Stukken uit het archief van Binnenlandse Zaken., 1814-1816; ---; 1 portefeuille
    Dit nummer is vervallen. Stukken zijn ingevoegd in toegang 2.04.01.